【裁判字號】    92,訴,397
【裁判日期】    920721
【裁判案由】    違反毒品危害防制條例
【裁判全文】
臺灣新竹地方法院刑事判決                          九十二年度訴字第三九七號
    公  訴  人  臺灣新竹地方法院檢察署檢察官
    被      告  甲○○
右列被告因違反毒品危害防制條例案件，經檢察官聲請以簡易判決處刑（九十一年度
毒偵緝字第四二號），本院認不得，逕改以通常程序審理並判決如左：
    主  文
甲○○連續施用第一級毒品，處有期徒刑捌月，扣案之第一級毒品海洛因壹包（毛重
零點公克）沒收銷燬、注射針筒壹支沒收；又連續施用第二級毒品，處有期徒刑肆
月。應執行有期徒刑拾月，扣案之第一級毒品海洛因壹包（毛重零點公克）沒收銷
燬、注射針筒壹支沒收。
    事  實
一、甲○○前曾因施用毒品案件，經本院以九十年度毒聲字第一七三號裁定送觀察、
    勒戒後，認無繼續施用毒品之傾向，業經臺灣新竹地方法院檢察署檢察官於民國
    九十年二月八日以九十年度毒偵字第二二五號為不起訴處分確定。詎甲○○於勒
    戒出所後，竟又於九十一年七月初某日起至同年九月二十六日上午九時許，在友
    人林冠維位於新竹市○○路九十五巷十弄十二號五樓之五的住處等地，以摻美娜
    水後注射之方法，平均一天施打二次之頻率，連續施用第一級毒品海洛因多次；
    並另行起意，自同年八月份某日起至同年九月二十五日止，在上開林冠維之住處
    等地，以燒烤玻璃球再吸取其產生之煙霧之方法，以不等之頻率，連續施用第二
    級毒品安非他命多次。嗣為警於同年九月二十六日下午二時三十分許，在上開林
    冠維之住處與林冠維、柯世文二人（其等涉嫌施用毒品部分，均經檢察官另案偵
    查中）一同當場查獲，並扣得第一級毒品海洛因一包（毛重零點三公克）及甲○
    ○所有、在其皮包內查獲之已使用過的注射針筒一支而得悉上情。
二、甲○○為警查獲後，經本院依聲請以九十二年度毒聲字第三六號裁定送觀察、勒
    戒後，認有繼續施用毒品之傾向，已經本院依聲請以九十二年度毒聲字第五０八
    號裁定送強制戒治，現正戒治中。
三、案經新竹市警察局移送臺灣新竹地方法院檢察署檢察官聲請以簡易判決處刑。
    理  由
一、訊據被告甲○○，對於分別在右揭時、地，以上開方法施用第一級毒品海洛因與
    第二級毒品安非他命多次之事實，業已於本院審理時坦承不諱，而被告於警訊時
    所親自採取、封緘之尿液，經送驗結果確呈嗎啡及甲基安非他命陽性反應，此有
    國防部憲兵司令部刑事鑑識中心於九十一年十二月十七日出具之（九一）綱得字
    地一七二０四號鑑驗通知書一紙附於九十一年度毒偵字第一二一三號偵查卷第四
    十頁可稽，復有被告所有，供其施用第一級毒品有海洛因所用之注射針筒一支扣
    案可資佐證。被告之自白與事實相符，本件事證已臻明確。又被告前曾因施用毒
    品案件，經本院以九十年度毒聲字第一七三號裁定送觀察、勒戒後，認無繼續施
    用毒品之傾向，業經臺灣新竹地方法院檢察署檢察官於九十年二月八日以九十年
    度毒偵字第二二五號為不起訴處分確定，其本次再行施用毒品之犯行，經本院依
    聲請以九十二年度毒聲字第三六號裁定送觀察、勒戒後，認有繼續施用毒品之傾
    向，有台灣新竹看守所於九十二年五月二十八日出具之竹所總字第０九二０００
    ０九五八號函附之有無繼續施用毒品傾向證明書、評估標準紀錄表各一份附於九
    十二年度毒偵緝字第四二號偵查卷第二二至二四頁可據，其二犯施用第一級、第
    二級毒品之犯行洵堪認定，應予依法論科。
二、核被告甲○○所為，係犯毒品危害防制條例第十條第一項之施用第一級毒品罪及
    同法條第二項之施用第二級毒品罪。被告分別持有第一級毒品海洛因與第二級毒
    品安非他命之低度行為，應為其施用第一級毒品海洛因與第二級毒品安非他命之
    高度行為所吸收，均不另論罪。被告先後多次施用第一級毒品海洛因與第二級毒
    品安非他命之犯行，均時間緊接、手法雷同，所犯係基本犯罪構成要件相同之罪
    ，顯均係基於概括之犯意反覆為之，均應依刑法第五十六條連續犯之規定論以一
    連續施用第一級毒品海洛因罪與一連續第二級毒品安非他命罪，並均依法加重其
    刑。公訴人起訴事實雖未敘及被告自九十一年七月初某日起至同年九月二十五日
    間施用第一級毒品海洛因、自九十一年八月間某日起至同年九月二十二十三日止
    施用第二級毒品安非他命之犯行，然此二部分之事實與公訴人起訴之上開犯罪事
    實既具有連續犯之裁判上一罪關係，應為起訴效力所及，本院自得一併予以審究
    。再，被告所犯上開二罪間，犯意各別，行為互異，罪名不同，應予分論併罰。
    爰審酌被告曾經不起訴處分後，又因無法抗拒引誘而再犯本案及其品性、生活狀
    況、智識程度、犯罪所生之損害與其犯罪後之態度等一切情狀，分別量處如主文
    所示之刑，並定其應執行刑，以資警惕。
三、在現場所扣得之第一級毒品海洛因一包（毛重零點三公克），不問屬於犯人與否
    ，應依毒品危害防制條例第十八條第一項前段之規定宣告沒收銷燬；在被告甲○
    ○的皮包內所查獲、已使用過的注射針筒一支，為被告所有、供其施用第一級毒
    品海洛因所用之物，業據其陳明在卷，應依刑法第三十八條第一項第二款之規定
    宣告沒收。至於其餘所扣得之吸食器乙組與注射針筒十支，因均非被告甲○○所
    有之物，亦非違禁物，爰不予宣告沒收，併此敘明。
四、據上論斷，應依刑事訴訟法第四百五十二條、第二百九十九條第一項前段，毒品
    危害防制條例第十條第一項、第二項、第十八條第一項前段，刑法第十一條前段
    、第五十六條、第五十一條第五款、第三十八條第一項第二款，判決如主文。
本案經檢察官許麗美到庭執行職務。
中      華      民      國    九十二    年      七      月    二十一    日
                                    臺灣新竹地方法院刑事第一庭
                                        法  官      遲中慧
右正本證明與原本無異。
如不服本判決，應於判決送達後十日內向本院提出上訴狀( 應附繕本 )，上訴於臺灣
高等法院。
                                        書記官      龔柏萃
中      華      民      國    九十二    年      七      月    二十一    日
附錄本案論罪科刑法條全文：毒品危害防制條例第十條第一項、第二項、
施用第一級毒品者，處六月以上五年以下有期徒刑。
施用第二級毒品者，處三年以下有期徒刑。


司法院資訊處製作；財團法人民間司法改革基金會備份。
